臺灣臺中地方法院交通事件裁定　　　 100年度交聲字第2305號
原處分機關　交通部公路總局臺中區監理所
受處分人　　卓立正
上列受處分人因違反道路交通管理處罰條例案件，對於交通部公
路總局臺中區監理所一百年七月八日所為之處分（中監違字第裁
六○－Ｉ00000000號裁決書），聲明異議，本院裁定如
下：
    主  文
異議駁回。
    理  由
一、原處分機關略以：本件受處分人卓立正駕駛車牌號碼八Ｖ─
    九○一五號自用小客車，於民國一百年五月十一日晚間六時
    五十二分許，在彰化縣北斗鎮○○路（八方雲集）前，因「
    未緊靠道路右側停車」之違規，經彰化縣警察局北斗分局依
    違反道路交通管理處罰條例第五十六條第一項第六款之規定
    ，製開違反道路交通管理事件通知單（單號：Ｉ00000
    000號）逕行舉發。受處分人於期限內到案申訴，經舉發
    單位查復後仍有不服，交通部公路總局臺中區監理所遂於一
    百年七月八日以中監違字第裁六○－Ｉ00000000號
    裁決書處罰鍰新臺幣（下同）九百元，逾期依裁決書處罰主
    文裁處等語。
二、本件受處分人則以：受處分人於上揭時地將所有車輛停放在
    機車優先道是事實，但絕不會嚴重影響交通，此由舉發照片
    中並無其他機車，可見違規地點不是交通要道，交通流量不
    大；又受處分人違規是事實，員警可以警告限時離開，達到
    預期效果即可，不要每次皆逕行舉發，嚴重影響警民間之情
    感云云。
三、按汽車駕駛人臨時停車時，不依順行之方向，或不緊靠道路
    右側，或單行道不緊靠路邊或併排臨時停車者，處六百元以
    上一千兩百元以下罰鍰，道路交通管理處罰條例第五十六條
    第一項第六款定有明文。
四、經查：
  (一)本件受處分人確有於上揭時、地將違規車輛停放於被舉發地
    點之機車優先道上，而經舉發機關取締拍照，以其有「未緊
    靠道路右側停車」之違規，製發彰警交字第Ｉ000000
    00號違反道路交通管理事件通知單逕行舉發，為受處分人
    所不爭執，並有舉發通知單及採證相片一張在卷可稽，是受
    處分人不緊靠道路右側停車之違規行為，洵堪認定。
  (二)受處分人雖以前開情詞置辯，惟按汽車駕駛人停車時，應依
    車輛順行方向緊靠道路右側停車，為道路交通安全規則第一
    百十二條第二項所明定，其旨在於避免妨礙其他行駛於快、
    慢車道車輛之通行。而觀諸卷附採證相片上顯示，受處分人
    所駕駛之自用小客車未能緊靠道路右側停車，且車身停放於
    機車優先道上，對於行駛於該路段機車，顯已造成妨礙，將
    使依順行方向行進之機車駕駛人，因受處分人違規停放車輛
    之故，影響直線通行，致生撞擊受處分人所有車輛之危險，
    是受處分人前揭車輛之停放方式實已影響該機慢車道上機車
    駕駛人之通行，而有妨害交通之虞。又受處分人既為合法領
    有駕駛執照之人，對於車輛停車時，應緊靠道路右側停車之
    規定，自當知之甚稔，並有遵從之義務，尚不得任由駕駛人
    依憑己意，認無妨礙交通之虞即恣意不予遵守，而使交通秩
    序混亂。況且，道路交通管理處罰條例第五十六條第一項各
    款之規定，僅需有該項各款違規行為之一者，即已成立，不
    得任由受處分人自行判斷是否已致違反公眾通行，否則法律
    豈非形同虛設，是受處分人以所有車輛停放該處，並不會影
    響交通云云求為免責，洵屬無據，要無可取。
  (三)按汽車駕駛人違規停車而駕駛人不在場，從而當場不能攔截
    製單舉發，得對汽車所有人逕行舉發處罰，且該逕行舉發，
    應記明車輛牌照號碼、車型等可資辨明之資料，查明汽車所
    有人姓名或名稱、住址後，製單舉發處罰之，道路交通管理
    處罰條例第七條之二第二項、第四項均定有明文。故就警員
    於發現車輛違規停車，而駕駛人並未在場時，依前開規定，
    警員本得於查明汽車所有人之資料後逕行舉發，並未有需事
    先勸導之規定，且受處分人上開違規停車之行為，亦不在違
    反道路交通管理事件統一裁罰基準及施行細則第十二條所定
    原則上施以勸導，免予舉發之違規行為範圍之內（即並非「
    深夜時段（零至六時）停車，有本條例第五十六條之情形」
    ），則原舉發機關依上揭法條之規定照相採證，並對汽車所
    有人即受處分人逕行掣單舉發，於法亦無不合。
五、綜上所述，受處分人所有上開車輛確有於上揭時、地不緊靠
    道路右側停車之違規行為，受處分人於應到案日期前到案申
    訴，原處分機關道路道路交通管理處罰條例第五十六條第一
    項第六款及違反道路交通管理事件統一裁罰基準表之規定，
    裁處受處分人罰鍰九百元，核無違誤，受處分人執上開事由
    指摘原處分不當，求予撤銷，為無理由，應予駁回。
六、據上論斷，應依道路交通管理處罰條例第八十七條第二項，
    道路交通事件處理辦法第十八條，裁定如主文。
中    華    民    國   100    年    8     月    10    日
                      交通法庭  法  官  黃裕仁
上正本證明與原本無異。
如不服本裁定，應於送達後五日內，向本院提出抗告狀。
                                書記官  何惠文
中    華    民    國   100    年    8     月    10    日